【裁判字號】    95,簡上緝,3
【裁判日期】    950731
【裁判案由】    毒品危害防制條例
【裁判全文】
臺灣臺中地方法院刑事判決             95年度簡上緝字第3號
上  訴  人  臺灣臺中地方法院檢察署檢察官
被      告  甲○○
                    號
                    現另案於台中女子監獄執行中
上列上訴人因被告違反毒品危害防制條例案件，不服本院台中簡
易庭中華民國93年11月16日93年度中簡字第2781號第一審刑事簡
易判決（聲請簡易處刑案號：台灣台中地方法院檢察署93年度毒
偵字第3744號），提起上訴及移送併辦（併辦案號：93年度毒偵
字第4779號、93年度毒偵字第5007號），本院管轄第二審之合議
庭認應適用通常程序審理，並自為第一審判決如下：
    主    文
原判決撤銷。
甲○○連續施用第一級毒品，處有期徒刑壹年，又連續施用第二
級毒品，處有期徒刑陸月。應執行有期徒刑壹年肆月。
    犯罪事實及理由
一、犯罪事實：
    甲○○前於民國90年間因施用毒品案件，經本院裁定送台灣
    台中看守所附設勒戒所觀察、勒戒後，認無繼續施用毒品之
    傾向，於90年7月20日釋放出所，由台灣台中地方法院檢察
    署檢察官以90年度毒偵字第3650號為不起訴處分確定，詎甲
    ○○仍不知悔改，於上開觀察勒戒執行完畢後5年內，復基
    於施用第一級毒品海洛因之概括犯意，自93年8月某日起至
    95年4月間止，連續在其位於台中縣清水鎮○○路160巷3之1
    4號住處及台中市○○路766巷60號7樓之7租屋處等處，以將
    海洛因摻入香菸中點燃吸食之方式，施用海洛因多次。又基
    於施用第二級毒品甲基安非他命之概括犯意，自93年8月某
    日起至95年4月間止，連續在上址，以將甲基安非他命置於
    玻璃球吸食器內，以火燒烤產生燻煙，再吸食該燻煙之方式
    ，施用甲基安非他命多次。嗣為警分別於93年8月26日18
    時30分許，在台中市○○路766巷60號7樓之7查獲。93年9
    月30日17時30分許，在台中市○○路○段226號5樓之2查獲。
    93年11月1日17時30分許，在台中縣大雅鄉○○路466號12
    樓之1查獲。94年12月6日22時30分許，在台中市西屯區福
    上巷319弄18-12號查獲（當時冒用「吳小菁」名義應訊
    部分，已另由本院審理中）。
二、上開犯罪事實，業據被告甲○○坦承不諱，又被告於為警4
    次查獲後所採集之尿液，經送驗結果，均呈嗎啡及甲基安非
    他命陽性反應，此有詮昕科技股份有限公司濫用藥物尿液檢
    查檢驗報告3紙（93年度毒偵字第3744號卷第10頁、93年度
    毒偵字第4779號卷第14頁、93年度毒偵字第5007號卷第13頁
    ）及中山醫學大學附設醫院濫用藥物尿液檢查檢驗報告1紙
    （台中市警察局中市警刑字第0950001423號卷第6頁）在卷
    可稽，被告上開自白應與事實相符而值採信。另被告前揭曾
    因施用毒品案件經觀察勒戒執行完畢等情，亦有台灣高等法
    院被告全國前案紀錄表1份在卷可參，其受觀察勒戒之執行
    完畢後，5年內再犯毒品危害防制條例第10條之罪，堪以認
    定。本案事證明確，應依法論科。
三、論罪科刑部分：
  (一)係犯毒品危害防制條例第10條第1項之施用第一級毒品罪及
    同條第2項之施用第二級毒品罪。又被告因施用海洛因、甲
    基安非他命毒品前之持有海洛因、甲基安非他命之低度行為
    ，應為其施用之高度行為所吸收，均不另論罪
  (二)查被告行為後，刑法第56條連續犯之規定，業於94年1月7日
    修正公布刪除，並於95年7月1日施行；而行為後法律有變更
    者，適用行為時之法律；但行為後之法律有利於行為人者，
    適用最有利於行為人之法律，刑法第2條第1項定有明文。被
    告之犯行，因行為後新法業已刪除連續犯之規定，此刪除雖
    非犯罪構成要件之變更，但顯已影響行為人刑罰之法律效果
    ，自屬法律有變更，而刑法修正之後，原屬連續犯之數個犯
    罪行為，依新法應數罪併罰，比較修正前之規定，可依裁判
    上一罪論處，顯然修正前之規定較有利於被告，如仍依修正
    後之規定，對於被告極為不利，從而，解釋上對於刑法第2
    條之解釋，應包括此種影響罪刑加重之規定。本件被告於刑
    法修正施行前所犯之數次施用第一級毒品及第二級毒品罪，
    時間緊接，犯罪構成要件相同，顯係基於概括之犯意反覆為
    之，依裁判時之新法第2條第1項比較之結果，以舊法較有利
    於行為人，應依修正前刑法第56條之規定，逕以施用第一級
    毒品一罪及施用第二級毒品一罪論處，並各依法加重其刑。
  (三)起訴意旨雖僅論及被告於93年8月27日零時35分採尿前96小
    時內某時，施用海洛因及甲基安非他命各一次之犯行，被告
    其餘如犯罪事實所示之犯行，雖未據檢察官起訴，惟與檢察
    官起訴部分具有連續犯之裁判上一罪關係，本院自應併予審
    理，附此敘明。
  (四)原審以被告罪證明確，予以論罪科刑，固非無見，惟原審未
    及審酌被告未經檢察官起訴之其餘施用毒品之犯行，尚有未
    洽，公訴人上訴意旨執此指摘原判決不當，為有理由，自應
    由本院將原判決撤銷改判。
  (五)爰審酌被告經歷觀察勒戒之處遇措施後，猶未能深切體認毒
    品危害己身之鉅，及早謀求脫離毒害之道，反而於出所後多
    次再犯，未見有何收斂、警惕之意，足徵被告依賴毒品至深
    ，自有使其接受相當時期監禁以敦化性情之必要，惟念及被
    告於法院審理時尚能坦承犯行，且施用毒品固戕害個人健康
    至深，然就他人權益之侵害仍屬有限，及其犯罪目的、手段
    、智識程度等一切情狀，量處如主文所示之刑，並定應執行
    刑，以示懲儆。
  (六)被告行為時之修正前刑法第51條第5款係規定「宣告多數有
    期徒刑者，於各刑中之最長期以上，各刑合併之刑期以下，
    定其刑期。但不得逾20年。」，修正後刑法第51條第5款則
    規定「宣告多數有期徒刑者，於各刑中之最長期以上，各刑
    合併之刑期以下，定其刑期。但不得逾30年。」比較修正前
    後合併定有期徒刑執行刑之標準，以修正前刑法第51條第5
    款之規定較有利於行為人，依刑法第2條第1項前段規定，應
    適用行為時即修正前刑法第51條第5款規定，定其應執行之
    刑。
  (七)末按檢察官聲請以簡易判決處刑之案件，經法院認為有第45
    1條之1第4項但書之情形者，應適用通常訴訟程序審判之，
    刑事訴訟法第452條定有明文；且對於簡易判決之上訴，準
    用刑事訴訟法第3編第1章及第2章之規定，管轄第二審之地
    方法院合議庭受理簡易判決上訴案件，應依通常程序審理。
    其認案件有刑事訴訟法第452條之情形者，應撤銷原判決，
    逕依通常程序為第一審判決，法院辦理刑事訴訟簡易程序案
    件應行注意事項第14項亦有規定。查本件於審判中發現被告
    尚有其他具裁判上一罪即併案部分之犯罪事實，被告所犯之
    罪並不合於刑事訴訟法第449條所定得以簡易判決處刑之案
    件，是認檢察官之聲請簡易判決處刑為不適當，而有刑事訴
    訟法第451條之1第4項但書第1款、第2款之情形，依前揭法
    律規定，原審乃屬誤用簡易處刑程序，應由本院合議庭逕依
    通常程序審理後，而為第一審之判決，檢察官或被告如不服
    本判決，仍得於法定上訴期間內，向管轄之第二審法院提起
    上訴，附此敘明。
據上論斷，應依刑事訴訟法第455條之1第1項、第3項、第452條
、第369條第1項前段、第364條，毒品危害防制條例第10條第1項
、第2項，刑法第2條第1項前段、第11條前段、修正前刑法第56
條、修正前刑法第51條第5款，判決如主文。
本案經檢察官乙○○到庭執行職務。
中    華    民    國    95    年    7     月    31    日
                  臺灣臺中地方法院刑事第二庭
                      審判長法  官    林清鈞
                            法  官    林慧英
                            法  官    陳姵君
上正本證明與原本無異。
如不服本判決，應於判決送達後10日內向本院提出上訴狀，上訴
於臺灣高等法院臺中分院 (須附繕本)。
                            書記官    莊金屏
中    華    民    國    95    年    7     月    31    日
附錄論罪科刑法條：
毒品危害防制條例第10條：
施用第一級毒品者，處六月以上五年以下有期徒刑。
施用第二級毒品者，處三年以下有期徒刑。


司法院資訊處製作；財團法人民間司法改革基金會備份。
